臺灣板橋地方法院刑事判決　　　　　　　　　　　　九十一年度易字第二八八七號
　　公　訴　人　臺灣板橋地方法院檢察署檢察官
　　被　　　告　甲○○　男　三.
右列被告因竊盜案件，經檢察官提起公訴（九十一年度偵字第一一八八一號），本院
判決如左：
    主    文
甲○○竊盜，處拘役壹拾伍日，如易科罰金，以參佰元折算壹日。
    事    實
一、甲○○於民國（下同）九十一年六月二十九日晚間十時三十五分許，在台北縣板
    橋市○○路○段三十一號地下一樓家樂福股份有限公司（下稱家樂福公司）所設
    賣場購物時，於選購置於貨架上國際牌鋰電池「ＣＲ－二」二個及其他貨品後，
    竟意圖自己不法所有，將上開選購之鋰電池中一個拆除包裝盒，將之藏放於所穿
    長褲口袋內竊取後，即將包裝盒丟棄於賣場所設臨時垃圾桶內。嗣甲○○於步出
    收銀台結帳時，因未將置於長褲口袋內之鋰電池交付收銀員一併結帳，而為之前
    目睹甲○○行竊過程之家樂福公司安全課監視員乙○○阻止甲○○走出賣場並報
    警處理，而當場在甲○○長褲口袋內搜扣上開鋰電池一個
二、案經台北縣政府警察局海山分局報請台灣板橋地方法院檢察署檢察官偵查起訴。
        理    由
一、訊據被告甲○○矢口否認有何竊盜犯行，辯稱：伊沒有行竊，在伊口袋內被查獲
    電池是伊原來舊電池，因當天之前有去賣場買電池，但是規格不號符不能退，所
    以伊就拿伊舊電池進賣場去比對，要買規格相同電池云云。查：右開事實業據目
    睹被告整個行竊經過之證人乙○○在警訊及偵審中證述不移，並有贓物認領保單
    一紙在卷可稽，而證人乙○○與被告素不相識，實無挾詞訣攀之理。是本件事證
    已明，被告犯行堪以認定。
二、核被告甲○○所為，係犯刑法第三百二十條第一項之普通竊盜罪。茲審酌被告品
    行、犯罪之動機、目的、手段、所得財物價值不高及犯後猶飾詞否認態度欠佳等
    一切情狀，量處如主文所示之刑，並諭知易科罰金之折算標準。
據上論斷，應依刑事訴訟法第二百九十九條第一項前段，刑法第三百二十條第一項、
第四十一條第一項，罰金罰鍰提高標準條例第一條前段、第二條，判決如主文。
本案經檢察官李吉祥到庭執行職務。
中    華    民    國      九十一    年      十一    月    十八          日
                                      臺灣板橋地方法院刑事第二庭
                                              法  官  古  秋  菊
右正本證明與原本無異。
如不服本判決，應於判決送達後十日內，向本院提出上訴狀。
                                              書記官  蕭  詩  穎
中    華    民    國      九十一    年    十一      月      十八        日
附錄法條：
刑法第三百二十條
意圖為自己或第三人不法之所有，而竊取他人之動產者，為竊盜罪，處五年以下有期
徒刑、拘役或五百元以下罰金。
意圖為自己或第三人不法利益，而竊佔他人之不動產者，依前項之規定處斷。
前二項之未遂犯罰之。
